cs: Materiál vláken paruky: Vlákno Futura; Tepelně upravitelné syntetické vlákno; Žáruvzdorné syntetické vlákno; Lidské vlasy; Směs s lidskými vlasy; Vlákno Kanekalon; Lidské vlasy Remy; Syntetické vlákno; Panenské lidské vlasy; Jiné
sl-SI: Material vlaken lasulje: Vlakna Futura; Sintetična vlakna, odporna na toploto; Sintetična vlakna, odporna na toploto; Človeški lasje; Mešanica človeških las; Vlakna Kanekalon; Človeški lasje Remy; Sintetična vlakna; Deviški človeški lasje; Drugo
fr: Matière des fibres de la perruque: Fibre Futura; Fibre synthétique malléable à la chaleur; Fibre synthétique thermorésistante; Cheveux humains; Mélange de cheveux humains; Fibre Kanekalon; Cheveux humains Remy; Fibre synthétique; Cheveux humains vierges; Autre
zh-CN: 假发纤维材料: Futura 纤维; 耐热合成纤维; 耐高温合成纤维; 真人发丝; 真人发丝混合; 卡尼卡隆纤维; 真人顺发; 合成纤维; 原生真人发丝; 其他
hr-HR: Materijal od vlakana za perike: Vlakno Futura; Sintetičko vlakno prilagođeno toplini; Sintetičko vlakno otporno na toplinu; Ljudska kosa; Mješavina ljudske kose; Vlakno Kanekalon; Ljudska kosa Remy; Sintetičko vlakno; Virgin ljudska kosa; Ostalo
sv: Perukfibermaterial: Futurafiber; Värmevänlig syntetfiber; Värmebeständig syntetfiber; Äkta hår; Blandning med äkta hår; Kanekalonfiber; Äkta Remy-hår; Syntetfiber; Äkta obehandlat hår; Övrigt
en: Wig fiber material: Futura fiber; Heat-friendly synthetic fiber; Heat-resistant synthetic fiber; Human hair; Human hair blend; Kanekalon fiber; Remy human hair; Synthetic fiber; Virgin human hair; Other
ro-RO: Materialul fibrelor perucii: Fibră Futura; Fibră sintetică compatibilă cu căldura; Fibră sintetică rezistentă la căldură; Păr uman; Amestec de păr uman; Fibră Kanekalon; Păr uman Remy; Fibră sintetică; Păr uman virgin; Altele
pl: Materiał włókna peruki: Włókno Futura; Włókno syntetyczne do stylizacji na ciepło; Włókno syntetyczne odporne na wysoką temperaturę; Włosy ludzkie; Mieszanka z włosami ludzkimi; Włókno Kanekalon; Włosy ludzkie Remy; Włókno syntetyczne; Włosy ludzkie Virgin; Inne
nl: Pruik vezel materiaal: Futura-vezel; Hittebestendige synthetische vezel; Hittebestendige synthetische vezel; Echt haar; Mix met echt haar; Kanekalon-vezel; Remy echt haar; Synthetische vezel; Virgin echt haar; Overig
lt-LT: Peruko pluošto medžiaga: „Futura“ pluoštas; Karščiui tolerantiškas sintetinis pluoštas; Karščiui atsparus sintetinis pluoštas; Žmogaus plaukai; Žmogaus plaukų mišinys; „Kanekalon“ pluoštas; „Remy“ žmogaus plaukai; Sintetinis pluoštas; Neapdoroti žmogaus plaukai („Virgin“); Kita
sk-SK: Materiál parochne: Vlákno Futura; Syntetické vlákno odolné voči teplu; Tepluvzdorné syntetické vlákno; Ľudské vlasy; Zmes s ľudskými vlasmi; Vlákno Kanekalon; Ľudské vlasy Remy; Syntetické vlákno; Panenské ľudské vlasy; Iné
ru: Материал волокна парика: Волокно Futura; Синтетическое волокно для термоукладки; Термостойкое синтетическое волокно; Натуральные волосы; Смесь с натуральными волосами; Канекалон; Натуральные волосы Remy; Синтетическое волокно; Натуральные волосы Virgin; Другое
es: Material de fibra de la peluca: Fibra Futura; Fibra sintética moldeable con calor; Fibra sintética resistente al calor; Cabello humano; Mezcla de cabello humano; Fibra Kanekalon; Cabello humano Remy; Fibra sintética; Cabello humano virgen; Otro
bg-BG: Материал на влакната на перуката: Влакно Futura; Синтетично влакно, позволяващо топлинна обработка; Термоустойчиво синтетично влакно; Естествена коса; Смес с естествена коса; Влакно Kanekalon; Естествена коса Remy; Синтетично влакно; Необработена естествена коса; Друго
zh-TW: 假髮纖維材質: Futura 纖維; 耐熱合成纖維; 抗熱合成纖維; 真人頭髮; 混真髮; Kanekalon 纖維; 順髮 (Remy) 真髮; 合成纖維; 原生真髮; 其他
th: วัสดุเส้นใยสำหรับวิกผม: เส้นใยฟูทูรา; เส้นใยสังเคราะห์จัดทรงด้วยความร้อนได้; เส้นใยสังเคราะห์ทนความร้อน; ผมแท้; ผมแท้ผสม; เส้นใยคาเนกาลอน; ผมแท้เรมี่; เส้นใยสังเคราะห์; ผมแท้บริสุทธิ์; อื่นๆ
hu: Paróka szálasanyaga: Futura szál; Hőformázható szintetikus szál; Hőálló szintetikus szál; Emberi haj; Kevert emberi haj; Kanekalon szál; Remy emberi haj; Szintetikus szál; Feldolgozatlan (Virgin) emberi haj; Egyéb
pt-PT: Material da fibra da peruca: Fibra Futura; Fibra sintética adaptável ao calor; Fibra sintética resistente ao calor; Cabelo humano; Mistura de cabelo humano; Fibra Kanekalon; Cabelo humano Remy; Fibra sintética; Cabelo humano virgem; Outro
vi: Chất liệu sợi tóc giả: Sợi Futura; Sợi tổng hợp thân thiện với nhiệt; Sợi tổng hợp chịu nhiệt; Tóc người; Tóc người pha trộn; Sợi Kanekalon; Tóc người Remy; Sợi tổng hợp; Tóc người nguyên bản; Khác
el: Υλικό ινών περούκας: Ίνα Futura; Συνθετική ίνα φιλική στη θερμότητα; Συνθετική ίνα ανθεκτική στη θερμότητα; Φυσική τρίχα; Μείγμα φυσικής τρίχας; Ίνα Kanekalon; Φυσική τρίχα Remy; Συνθετική ίνα; Παρθένα φυσική τρίχα; Άλλο
fi: Peruukin kuitumateriaali: Futura-kuitu; Lämpöystävällinen synteettinen kuitu; Lämmönkestävä synteettinen kuitu; Aito hius; Aito hiussekoite; Kanekalon-kuitu; Aito Remy-hius; Synteettinen kuitu; Aito Virgin-hius; Muu
ja: ウィッグ繊維素材: フチュラファイバー; ヒートフレンドリー合成繊維; 耐熱合成繊維; 人毛; 人毛ミックス; カネカロンファイバー; レミー人毛; 合成繊維; バージン人毛; その他
tr: Peruk elyaf malzemesi: Futura lifi; Isıya dayanıklı sentetik lif; Isıya dirençli sentetik lif; İnsan saçı; İnsan saçı karışımı; Kanekalon lifi; Remy insan saçı; Sentetik lif; İşlenmemiş insan saçı; Diğer
pt-BR: Peruca material da fibra: Fibra Futura; Fibra sintética que aceita calor; Fibra sintética resistente ao calor; Cabelo humano; Mistura de cabelo humano; Fibra de kanekalon; Cabelo humano Remy; Fibra sintética; Cabelo humano virgem; Outra
da: Fibermateriale i paryk: Futura-fiber; Varmetolerant syntetisk fiber; Varmeresistent syntetisk fiber; Ægte hår; Blanding med ægte hår; Kanekalon-fiber; Remy-ægte hår; Syntetisk fiber; Ubehandlet ægte hår; Andet
it: Materiale della fibra della parrucca: Fibra Futura; Fibra sintetica termomodellabile; Fibra sintetica resistente al calore; Capelli veri; Misto di capelli veri; Fibra Kanekalon; Capelli veri Remy; Fibra sintetica; Capelli veri vergini; Altro
nb: Parykkfibermateriale: Futura-fiber; Varmevennlig syntetisk fiber; Varmebestandig syntetisk fiber; Menneskehår; Menneskehårblanding; Kanekalon-fiber; Remy-menneskehår; Syntetisk fiber; Ubehandlet menneskehår; Annet
de: Material der Perückenfasern: Futura-Faser; Wärmeformbare Kunstfaser; Hitzebeständige Kunstfaser; Echthaar; Echthaarmischung; Kanekalon-Faser; Remy-Echthaar; Kunstfaser; Unbehandeltes Echthaar; Andere
ko: 가발 섬유 소재: 푸투라 섬유; 열처리 가능 합성 섬유; 내열성 합성 섬유; 인모; 인모 혼합; 가네칼론 섬유; 레미 인모; 합성 섬유; 버진 인모; 기타